# 请问大家土地使用权转让发票问题

提问人：abv819 时间：2012-01-29 16:49:56
以土地使用权出资，被投资企业为什么无法取得土地使用权转让发票？

回答人：chenyiwei
可能是因为：以土地使用权出资不征收营业税，作为一项免税行为，所以不应开具发票？ 但这是否仅为某些地方的规定，还请各地网友谈谈，谢谢！